【裁判字號】    95,訴,1260
【裁判日期】    950707
【裁判案由】    搶奪
【裁判全文】
臺灣臺中地方法院刑事判決              95年度訴字第1260號
公  訴  人  臺灣臺中地方法院檢察署檢察官
被      告  丙○○
上列被告因搶奪案件，經檢察官提起公訴（九十五年度偵字第六
○四九號），本院判決如下：
    主    文
丙○○意圖為自己不法之所有，而搶奪他人之動產，處有期徒刑
玖月。
    犯罪事實
一、丙○○於民國九十五年二月二十五日下午二時二十分許，騎
    乘其妻乙○○所有之車號ＢＺＩ—一六三號重型機車，行經
    臺中縣大肚鄉○○路○段一三二巷五九號前，見丁○○獨自
    一人騎乘機車並將小皮包置於前座置物箱，竟意圖為自己不
    法之所有，基於搶奪之犯意，騎車從左後方靠近丁○○，趁
    其不備之際，徒手搶奪丁○○所有之上開小皮包一只（內有
    新台幣【下同】三千八百元），得手後迅速逃逸。嗣經丁○
    ○報警，經警調閱監視錄影帶循線查獲丙○○。
三、案經丁○○訴由臺中縣警察局烏日分局報告臺灣臺中地方法
    院檢察署檢察官偵查起訴。
    理    由
一、訊據被告丙○○矢口否認有何搶奪犯行，辯稱：丁○○之小
    皮包伊係於沙田路一三二巷口撿到的，撿到時皮包裡面有一
    千八百元，因為伊積欠手機費，所以才把錢拿去花用，並將
    小皮包丟棄在附近之香蕉園，伊沒有搶奪云云。
二、經查：被告前開搶奪犯罪事實，業據告訴人丁○○於本院審
    理時以證人身分具結證稱：當天下午伊去美容院染頭髮，因
    為人多先回家，下午二點多再前往美容院，經過下坡接近平
    地處時，因為伊染髮沒有戴安全帽，所以騎得很慢，突然有
    人騎機車從左後方靠近並伸出手拿走伊放在前面置物箱之皮
    包，伊從側邊看到搶匪臉大大的，身穿白色長外套頭戴深藍
    色全罩式安全帽。伊楞一下，然後騎車追搶匪並在後面喊，
    但歹徒機車騎很快一轉彎人就不見。因為伊有染頭髮就先到
    美容院想說弄完再去報警，美容院老闆娘的先生是警察，當
    天剛好輪休，就打電話去派出所請人調監視錄影帶，調到後
    請伊去警察局指認，錄影帶中的人衣服、帽子、機車型式都
    跟搶匪一樣，而且可以看到伊騎車在後面追。被告與伊住同
    村，伊在被搶之前看過被告很多次，所以伊從側邊就可以確
    認被告就是搶伊皮包的人，被告事後有將皮包及三千八百元
    還給伊等語明確（見本院卷第三三、三四頁），核與證人臺
    中縣警察局烏日分局偵查隊小隊長甲○○於本院審理時所證
    述：當天伊輪休，人在家裡休息，伊太太從事美髮工作，丁
    ○○去伊家弄頭髮，提到在伊住處不遠的地方被搶皮包，是
    一隻手就可以握住的小皮包，伊就先載丁○○在歹徒逃逸的
    路線巡視，查明該處有監視錄影後，再通知大肚分駐所調閱
    監視錄影帶，調到後通知丁○○去指認，丁○○說搶她的人
    是四、五十歲的中年人，還說搶匪她有看過。監視錄影帶上
    面的車號不是很詳細，但是可以大約辨識，錄影帶上有顯示
    錄影時間，而且可以看出歹徒騎過去之後，沒有幾秒，丁○
    ○就追過去，伊根據錄影帶解析可能的車號，再依照地緣關
    係清查，符合地緣關係的車主只有被告那台機車，於是伊帶
    隊到被告家裡，直接問被告是否搶人皮包，被告說皮包是他
    撿到的，被告還帶伊去丟棄皮包的地點，該處是水溝有水在
    流動，沒有看到皮包，伊問被告贓款在何處，被告說贓款剩
    下三百元，並當場拿出來，伊就發還給丁○○，被告承認案
    發時經過丁○○被搶地點，也承認監視錄影帶拍到的是他，
    但否認行搶等語相符（見本院卷第三七至三九頁），並有自
    監視錄影帶翻拍之照片六張、告訴人出具之贓物認領保管單
    一紙在卷可稽（見警卷第十八、十九頁）。雖被告以前詞置
    辯，惟依丁○○及甲○○上開所述，丁○○於案發後曾騎車
    追捕搶匪，此情形亦為監視錄影器所拍攝，被告既自承監視
    錄影帶畫面中之人係其無誤，則被告顯即為動手搶奪丁○○
    皮包之人甚明，且倘若動手行搶者另有他人，則該人為何於
    行搶得手後，未將皮包內之現金全數取出，反而將皮包連同
    其內之現金一千八百元一起丟棄，而讓被告撿拾取得花用？
    被告所辯有違社會常情，不足採信。本件事證明確，被告犯
    行堪以認定。
三、核被告所為，係犯刑法第三百二十五條第一項之搶奪罪。爰
    審酌被告騎車行搶單身婦女，其犯罪行為對告訴人財物及社
    會治安均生損害，於事證明確之情形下猶飾詞卸責，欠缺悔
    悟改過之具體表現，惟其事後已將搶得之皮包及贓款全數還
    給告訴人，業據告訴人陳明在卷，且被告患有直腸癌，有其
    提出之身心障礙手冊及全民健康保險證明卡附卷可參等一切
    情狀，量處如主文所示之刑。
據上論斷，應依刑事訴訟法第二百九十九條第一項前段，刑法第
三百二十五條第一項，判決如主文。
中    華    民    國    95    年    7     月    7     日
                  刑事第十二庭  審判長法  官  王鏗普
                                      法  官  莊深淵
                                      法  官  羅智文
上正本證明與原本無異。
如不服本判決，應於送達後十日內向本院提出上訴狀（須附繕本
），上訴於臺灣高等法院臺中分院。
                                      書記官  孫立文
中    華    民    國    95    年    7     月    7     日
附錄論罪科刑法條
刑法第三百二十五條第一項
意圖為自己或第三人不法之所有，而搶奪他人之動產者，處六月
以上五年以下有期徒刑。


司法院資訊處製作；財團法人民間司法改革基金會備份。
